【裁判字號】    98,審易,1771
【裁判日期】    980831
【裁判案由】    竊盜
【裁判全文】
臺灣高雄地方法院刑事判決            98年度審易字第1771號
公  訴  人  臺灣高雄地方法院檢察署檢察官
被      告  乙○○
上列被告因竊盜案件，經檢察官提起公訴（98年度偵緝字第1673
號），嗣被告於準備程序進行中就被訴事實為有罪陳述，經告知
簡式審判程序之旨且聽取當事人意見後，本院裁定進行簡式審判
程序並判決如下：
    主  文
乙○○共同犯如附表編號所示竊盜罪，共貳罪，各處拘役
拾日，如易科罰金，均以新台幣壹仟元折算壹日；又犯如附表編
號所示竊盜罪，共貳罪，各處拘役拾日，如易科罰金，均
以新台幣壹仟元折算壹日。應執行拘役捌拾日，如易科罰金，以
新台幣壹仟元折算壹日。
    事  實
一、乙○○分別與某年籍姓名不詳之成年越南籍男子各基於意圖
    為自己不法所有之犯意聯絡，先後於附表編號所示時地
    ，推由乙○○逕以徒手方式竊取如附表編號所示物品既
    遂。其後乙○○另意圖為自己不法之所有，分別於附表編號
    所示時地，單獨逕以徒手方式竊取如附表編號所示
    物品既遂。嗣因被害人甲○○、丙○○察覺上述財物遭竊之
    情事報警處理，遂為警依據案發現場監視錄影畫面而循線查
    悉上情。
二、案經甲○○、丙○○訴由高雄市政府警察局楠梓分局報請台
    灣高雄地方法院檢察署檢察官偵查起訴。
    理  由
一、被告乙○○係涉犯刑法第320 條第1 項普通竊盜既遂罪，其
    法定刑為死刑、無期徒刑、最輕本刑為3 年以上有期徒刑以
    外之罪，於準備程序進行中被告就被訴事實為有罪陳述，由
    法官告知簡式審判程序要旨並聽取其與公訴人之意見，經被
    告同意適用簡式審判程序後，本院亦認無不得或不宜改依簡
    式審判程序進行之處，爰依刑事訴訟法第273 條之1 第1 項
    、第284 條之1 規定裁定進行簡式審判程序，合先敘明。
二、上揭事實，業經甲○○、丙○○及李尹文等人分別於警詢中
    證述綦詳，並有監視錄影畫面翻拍照片18幀（其中98年度偵
    字第16756 號卷第9 至10頁所附照片日期誤載為98年2 月17
    日）在卷可稽，復據被告於本院審理中坦認各情不諱，足徵
    其自白核與事實相符，堪予採信。再按，被告之自白不得作
    為有罪判決之唯一證據，仍應調查其他必要之證據，以察其
    是否與事實相符，刑事訴訟法第156 條第2 項定有明文。又
    刑法第321 條第1 項第4 款結夥三人以上竊盜罪，應以在場
    共同實施或在場參與分擔實施犯罪之人為限（最高法院87年
    度台上字第3197號判決採同一意見）。查本件固據被告前於
    警詢及偵查中均坦認其係與另外2 名年籍姓名不詳之越南籍
    男子共同實施附表編號所示3 次竊盜犯行云云，然詳
    繹卷附監視錄影畫面翻拍照片所示內容，除依98年度偵字第
    16756 號卷第9 至12頁所附照片確可推認被告各與某年籍姓
    名不詳之越南籍男子共同實施附表編號所示竊盜犯行外
    ，另就附表編號部分則僅有被告先前於警詢及偵查中所
    為不利於己之陳述可資憑佐，此外俱無其他補強證據足堪採
    認被告果係與他人結夥實施該等竊盜犯行，是依「罪證有疑
    ，利於被告」之證據法則，本院乃認應認定被告除各與某年
    籍姓名不詳之越南籍男子共同實施附表編號所示竊盜犯
    行外，另係單獨實施附表編號所示竊盜犯行之情，方屬
    適法。揆諸前揭說明，本件被告先後實施4 次竊盜犯行既非
    結夥三人而為之，自無由該當刑法第321 條第1 項第4 款所
    定加重條件，遂應僅論以普通竊盜既遂之責。職是，本件事
    證明確，被告上揭犯行俱堪認定，應依法論科。
三、核被告乙○○所為，均係犯刑法第320 條第1 項普通竊盜既
    遂罪。被告分別與某年籍姓名不詳之越南籍男子共同實施附
    表編號所示竊盜犯行，渠等就該等犯行彼此間具有犯意
    聯絡及行為分擔，各應論以共同正犯。又承前所述，本件既
    無從積極證明被告果係結夥3 人實施附表編號所示犯
    行，故公訴意旨指稱被告就此部分該當加重竊盜既遂罪嫌云
    云，於法容有未洽，惟二者基本社會事實仍屬同一，應在原
    起訴範圍內變更其起訴法條。再者，被告先後4 次實施竊盜
    既遂犯行，犯意個別且行為互殊，應予分論併罰為當。爰審
    酌被告不思以己力正當謀生，反圖不勞而獲，任意竊取他人
    財物，及其犯罪之動機、目的、手段，並兼衡其品行、生活
    狀況與智識程度，各次所竊財物價值非鉅，且事後尚知坦承
    犯行、態度良好，頗見悔意等一切情狀，分別量處如主文所
    示之刑及諭知易科罰金折算標準，再合併定其應執行之刑且
    諭知易科罰金折算標準，以資懲儆。
據上論斷，應依刑事訴訟法第273 條之1 第1 項、第299 條第1
項前段、第300 條，刑法第320 條第1 項、第28條、第41條第1
項前段、第51條第6 款，刑法施行法第1 條之1 ，判決如主文。
中    華    民    國    98    年    8     月    31    日
                  刑事第十庭  法  官    陳明呈
以上正本證明與原本無異。
如不服本判決應於收受送達後10日內向本院提出上訴書狀，並應
敘述具體理由；如未敘述上訴理由者，應於上訴期間屆滿後20日
內向本院補提理由書（均須按他造當事人之人數附繕本）「切勿
逕送上級法院」。
中    華    民    國    98    年    8     月    31    日
                              書記官    張琇晴
附錄本判決論罪科刑之法條：
中華民國刑法第320條(普通竊盜罪、竊佔罪)
意圖為自己或第三人不法之所有，而竊取他人之動產者，為竊盜
罪，處5 年以下有期徒刑、拘役或500 元以下罰金。
意圖為自己或第三人不法之利益，而竊佔他人之不動產者，依前
項之規定處斷。
前二項之未遂犯罰之。
附表：
┌──┬────────┬──────────┬────────┬──────────┐
│編號│  犯  罪  時  間│  犯  罪  地  點    │ 所 竊 財 物    │  備  註            │
├──┼────────┼──────────┼────────┼──────────┤
│    │98年2 月27日19時│高雄市○○區○○路32│甲○○所有高粱酒│與某年籍姓名不詳之越│
│  │許              │0 號「統一便利商店楠│4 瓶（市價新台幣│南籍成年男子共同竊取│
│    │                │梓常德店」          │2000 元）       │之                  │
├──┼────────┼──────────┼────────┼──────────┤
│    │98年4 月17日19時│同上                │甲○○所有高粱酒│與某年籍姓名不詳之越│
│  │52分許          │                    │5 瓶（市價新台幣│南籍成年男子共同竊取│
│    │                │                    │2500元）        │之                  │
├──┼────────┼──────────┼────────┼──────────┤
│    │98年4 月25日14時│高雄市○○區○○路88│丙○○所有高粱酒│由被告單獨竊取之    │
│  │30分許          │3 之8 號「統一便利商│5 瓶（市價新台幣│                    │
│    │                │店」                │1000元）        │                    │
├──┼────────┼──────────┼────────┼──────────┤
│    │98年4 月25日14時│高雄市○○區○○路32│甲○○所有高粱酒│由被告單獨竊取之    │
│  │51分許          │0 號「統一便利商店楠│2 瓶（市價新台幣│                    │
│    │                │梓常德店」          │1400元）        │                    │
└──┴────────┴──────────┴────────┴──────────┘


司法院資訊處製作；財團法人民間司法改革基金會備份。
